臺灣臺北地方法院刑事判決　　　　　　 94年度交易字第239號
公　訴　人　臺灣臺北地方法院檢察署檢察官
被　　　告　甲○○
上列被告因業務過失傷害案件，經檢察官聲請以簡易判決處刑（
九十三年度偵字第一四六六○號），本院認為不宜以簡易判決處
刑（九十四年度北交簡字第三三號），改依通常程序審理，被告
於準備程序中就被訴事實為有罪之陳述，經本院裁定進行簡式審
判程序，判決如下：
    主  文
甲○○從事業務之人，因業務上之過失傷害人，處有期徒刑伍月
，如易科罰金，以參佰元折算壹日。緩刑貳年。
    事  實
一、甲○○係計程車司機，以駕駛計程車載客為業，為從事駕駛
    業務之人，明知其營業小客車駕駛執照已於八十八年九月七
    日遭註銷，仍於民國九十三年一月二十一日下午十五時二十
    分許，無照駕駛車牌號碼：二Ｌ—二一六號營業用小客車，
    沿臺北市○○○道南向北第一車道行駛至艋舺大道、中華路
    交岔口，原應注意行車時速不得超過五十公里，且依當時情
    況亦無不能注意之情事，竟疏未注意以六十公里之時速超速
    行駛，適乙○○騎乘車牌號碼：ＢＰＵ—八七六號重型機車
    沿臺北市○○○道北向南第六車道行駛至上開交岔口未依號
    誌指示即向左轉彎，甲○○所駕計程車因車速過快閃煞不及
    而撞及乙○○騎乘重型機車，致乙○○及後載之丁○○人車
    倒地，乙○○因而受有臉部數處擦傷、上唇部裂傷（約長零
    點八公分）、左嘴角部裂傷（約長零點五公分）、左耳後部
    裂傷（約長三點五公分）、左耳後部皮膚缺損（約二Ｘ一點
    五公分）、右膝部擦傷及頸部扭傷等傷害，丁○○則受有右
    顱骨骨折併左側腦膜下血腫、右股骨幹骨折、右頭部裂傷（
    二Ｘ二Ｘ一公分）、左額擦傷（六Ｘ二公分）及右大腿腫脹
    等傷害。
二、案經乙○○、丙○○訴由臺北北市政府警察局萬華分局報請
    臺灣臺北地方法院檢察署檢察官偵查並聲請簡易判決處刑。
    理  由
一、訊據被告對於前揭時、地駕車肇事之事實坦承不諱（見偵卷
    第一七、七四頁及本院卷(二)第三五、三七頁），經核與告訴
    人乙○○、丙○○指述之情節相符（見偵卷第十九至二三、
    三○頁），並有臺北市政府警察局交通警察大隊事故肇事原
    因初步分析研判表（見偵卷第十一頁）、臺北市市立和平醫
    院診斷證明書（見偵卷第二四、二五頁）、臺北市○○○○○道路交通事故現場圖（見偵卷第二七頁）、臺北市政府警
    察局萬華分局交通分隊道路交通事故補充資料表（見偵卷第
    二八頁）、道路交通事故調查報告表(一)、(二)（見偵卷第三三
    、三四頁）、現場相片（見偵卷第三九至六二頁）及臺北市
    車輛行車事故委員會鑑定意見書（見偵卷第七十頁）在卷可
    資佐證。經查：
  (一)按「行車速度，依速限標誌或標線之規定，無標誌或標線者
    ，行車時速不得超過五○公里。但在未劃設車道線、行車分
    向線之道路，或設有快慢車道分隔線之慢車道，時速不得超
    過四○公里。」，道路交通安全規則第九十三條第一項定有
    明文。經查，艋舺大道、中華路交岔口之速限為五十公里，
    依臺北市○○○○○道路交通事故現場圖（見偵卷第二七頁
    ）及車損照片（見偵卷第四一至四四、五十至六二頁）可知
    ，被告所駕駛車牌號碼：二Ｌ—二一六號營業用小客車前保
    險桿內凹撞損、大牌撞痕、引擎蓋內凹撞損、前擋風玻璃破
    裂車損嚴重、左後煞車痕全長十一點七公尺，乙○○騎乘車
    牌號碼：ＢＰＵ—八七六號重型機車右前側車身撞擊、前車
    身全毀、倒地後刮地痕為十二點八公尺等情，參以被告於九
    十三年一月二十一日警訊中自承肇事當時車速約每小時六十
    公里（見偵卷第二九頁），可徵被告所駕計程車行經上開路
    段之車速已超出最高速限五十公里，終致閃煞不及而撞及告
    訴人乙○○之機車，致乙○○及後載之丁○○因人車倒地而
    受傷，被告自有過失，且其過失行為與乙○○及丁○○所受
    上開傷害有相當因果關係。
  (二)再按「汽車行駛至交岔路口，其行進、轉彎，應遵守燈光號
    誌或交通警察之指示，遇有交通警察指揮與燈光號誌並用時
    ，以交通警察之指揮為準。」，道路交通安全規則第一百零
    二條第一項第一款定有明文。告訴人乙○○自陳未待艋舺大
    道、中華路交岔口北向南號誌左轉指示箭頭燈亮即左轉往東
    ，致與被告所駕駛計程車輛在上開交岔口發生碰撞等語明確
    （見偵卷第三十頁），經核與證人何安邦於警詢中證稱乙○○所騎乘車牌號碼：ＢＰＵ—八七六號重型機車於該交岔口
    左轉燈號啟動前即左轉向中華路方向行駛等情相符（見偵卷
    第三一頁），足認告訴人乙○○就本件車禍之發生亦有未依
    號誌指示左轉彎之過失，然不能據此解免被告疏失之責，應
    予說明。
  (三)本件事證明確，被告犯行已堪認定，應依法論科。
二、被告係計程車司機，以駕駛計程車載客為業，為從事駕駛業
    務之人，其因業務上之過失致乙○○、丁○○二人受傷，核
    其所為係犯刑法第二百八十四條第二項前段之業務過失傷害
    罪。其一行為致告訴人乙○○及被害人丁○○二人受傷害，
    觸犯二相同罪名，為想像競合犯，應從一重處斷。再按「汽
    車駕駛人，無駕駛執照駕車、酒醉駕車、吸食毒品或迷幻藥
    駕車、行駛人行道或行經行人穿越道不依規定讓行人優先通
    行，因而致人受傷或死亡，依法應負刑事責任者，加重其刑
    至二分之一。」，道路交通管理處罰條例第八十六條第一項
    定有明文，被告自陳其營業小客車駕駛執照已於八十八年九
    月七日遭註銷等情（見偵卷第二九頁），並有汽車駕駛人查
    詢資料在卷足憑（見偵卷第七九頁），仍於上開時、地無照
    駕駛車牌號碼：二Ｌ—二一六號營業用小客車，並致乙○○
    等二人受傷害，應依道路交通管理處罰條例第八十六條第一
    項之規定，加重其刑至二分之一。爰審酌被告過失之程度、
    乙○○、丁○○二人之傷勢，乙○○亦有未依號誌指示左轉
    彎之過失，及被告犯後坦承一切，已與告訴人達成和解，同
    意賠償新台幣十五萬元（見本院卷(二)第三六頁）等一切情狀
    ，量處如主文所示之刑，併諭知易科罰金之折算標準，以資
    懲儆。又查，被告前未曾受有期徒刑以上刑之宣告，有臺灣
    高等法院被告前案紀錄表在卷可憑，其經此教訓後，應知所
    警惕，信無再犯之虞，本院因認所宣告之刑以暫不執行為適
    當，併諭知緩刑二年，以勵自新。
據上論斷，應依刑事訴訟法第二百九十九條第一項前段，道路交
通管理處罰條例第八十六條第一項，刑法第十一條、第二百八十
四條第二項前段、第五十五條、第四十一條第一項前段、第七十
四條第一款，罰金罰鍰提高標準條例第一條前段、第二條，判決
如主文。
本案經檢察官王鑫健到庭執行職務。
中　　華　　民　　國　　94　　年　　9　　月　　30 　　日
                  刑事第十四庭  法　官　李家慧
以上正本證明與原本無異
如不服本判決，應於判決送達後10日內向本院提出上訴狀。
中　　華　　民　　國　　94　　年　　9 　　月　　30　　日
　　                            書記官　林婉瑩
附錄本案論罪科刑法條全文：
中華民國刑法第284條
(過失傷害罪)
因過失傷害人者，處 6 月以下有期徒刑、拘役或 500 元以下罰
金，致重傷者，處1年以下有期徒刑、拘役或500元以下罰金。
從事業務之人，因業務上之過失傷害人者，處 1 年以下有期徒刑
、拘役或1千元以下罰金，致重傷者，處3年以下有期徒刑、拘役
或2千元以下罰金。
